【裁判字號】    89,上易,547
【裁判日期】    890426
【裁判案由】    妨害秩序
【裁判全文】
臺灣高等法院臺南分院刑事判決          八十九年度上易字第五四七號  Ａ
      上  訴  人
      即  被  告  丙  ○  ○
右上訴人因妨害秩序案件，不服臺灣臺南地方法院八十八年度易字第三二五七號中華
民國八十九年一月二十一日第一審判決（起訴案號：臺灣苔南地方法院檢察署八十八
年度偵字第一三六一一號），提起上訴，本院判決如左：
      主      文
上訴駁回。
      事      實
一、丙○○於民國八十八年十一月二日上午，在台南縣善化鎮○○路牛墟市場旁墓園
    之公共場所，設攤販賣六合彩明牌，並對在場之不特定人講解推測下期六合彩之
    開獎號碼，以此方式公然煽惑他人簽賭六合彩賭博。嗣於同日十一時十五分許，
    在上址為警查獲，並扣得丙○○所有供犯罪所用之六合彩明牌七張、簽字筆三枝
    （一黑二紅）及載有六合彩號碼之小便條紙一張。
二、案經台南縣警察局善化分局報請台灣台南地方法院檢察署檢察官偵查起訴。
      理      由
一、訊之上訴人即被告丙○○矢口否認右揭販賣六合彩明牌之犯行，辯稱：伊係販賣
    魔術道具，並非賣六合彩明牌，因伊的攤位旁二、三十公尺有人賣明牌，可能過
    往行人經過伊攤位時或在伊攤位圍觀之人，順手丟下明牌紙條，才會為警在其攤
    位地上查扣六合彩明牌紙條云云。
二、惟查：
（一）被告在台南縣善化鎮○○路牛墟市場旁墓園上販賣明牌之事實，業據證人即前
      往查緝之台南縣警察局善化分局警員乙○○於檢察官偵查中證稱：「接獲民眾
      報案，在善化鎮牛墟市場內，有人販賣六合彩明牌，我與同仁前往取締，在牛
      墟市場旁墓園見丙○○將六合彩明牌擺在地攤，以紅筆對在場不特定人士講解
      六合彩明牌，大約有七、八名聽眾。」（見偵查卷第十一頁正反面），其與同
      往取締之警員王聰鼎於原審審理時復到庭具結證稱：「（問：他擺的攤位附近
      ，還有無其他攤位？）那附近沒有其他攤位，因為它不在牛墟內。隔壹條水溝
      ，還有倒牆，在墳墓庭前，把六合彩明牌，放在地上，我們沒有看到他在耍魔
      術，也沒看到魔術道具，他的旁邊為了七、八個人，以前沒有看過他。（問：
      去查獲被告時，有無看到黃本田、林朝松、陳金傳？）確定沒看到黃本田，至
      於林朝松、陳金傳我不認識。（問扣到名牌幾張？）七張。我看到七、八人都
      蹲著聽被告講解明牌，我們過去那些人就散了，就把被告帶回分局。」等語（
      見原審卷第三十六頁），且有被告丙○○所有供犯罪所用之六合彩明牌七張、
      簽字筆三枝（一黑二紅）及載有六合彩號碼之小便條紙一張扣案可稽。
（二）前開扣案之簽字筆三枝，迭據被告供承係其所有，而扣案之一張小便條係警在
      被告之口袋內查獲，業據被告於警訊時供承在卷，又扣案之六合彩明牌七張，
      被告於本院調查時供承有部分在攤位桌上查獲，有部分在其攤位桌下地上為警
      查得云云，經本院查核扣案之六合彩明牌七張，每張以紅或黑簽字筆書寫數字
      ，或以紅簽字筆圈數字，而其中一張六合彩明牌，其背面所書寫顯係六合彩之
      數字，並與在被告口袋所查扣之一張小便條紙上所書寫之「０１－０９」、「
      頭４７」、「數６」大致相符，顯係同一人筆跡，且前開以紅、黑簽字筆所寫
      之數字，經核顯係前開扣案之簽字筆所寫。茍被告所辯無前開行為，何以扣案
      之小便條會在其口袋內為警查獲？又何以六合彩明牌會在其攤位桌上為警查獲
      ？其所辯寫與常情相違。又被告既係販賣魔術道具，何以前開證人王聰鼎所證
      未看到他在耍魔術，也沒看到魔術道具？被告於警訊時供承於警方到時，伊已
      將魔術道具收拾完畢，並放回車上，故未看到魔術道具云云，然如其所云，應
      已完畢，何以現場尚有七、八人圍在被告身旁，並有前開扣案之物？足證前開
      證人乙○○及王聰鼎之所證顯非子虛，亦可見被告確有在公共場所販賣六合彩
      明牌之事實。
（三）至於被告於原審自行帶同到庭之證人黃本田、林朝松、陳金傳（經原審函請台
      灣台南地方法院檢察署檢察官偵辦其等偽證罪嫌）於原審審理時均具結後證稱
      ：「我們都是圍觀的客人，被告並沒有販賣明牌，警察只是根據地上的便條便
      說他（被告）賣明牌，事實上他被冤枉的」云云（見原審卷第十頁背面），與
      其開便條紙係在被告口袋查獲之情節不符，且與前往查獲被告販賣明牌之警員
      乙○○、王聰鼎於原審及檢察官偵查中所證查獲之情節亦顯然不符，且警員乙○○、王聰鼎亦證稱：當時黃本田並未在現場等語（同上引筆錄），足見證人
      黃本田、林朝松、陳金傳之證詞顯係附和迴護被告虛偽之詞，均不足採信。
（四）被告於本院聲請傳訊證人甲○○、丁○○、陳茂昆及鐘後谷，以證明被告常至
      前鍇地點擺攤販售魔術道具，固據證人甲○○於本院到庭證稱：伊當日有至該
      地點買魔術道具云云，然查證人甲○○供承當日是第一次至該地點向被告買魔
      術道具，係被告要其出庭為被告作證云云，查被告既僅係擺攤，則在該攤位應
      係人來人往，顯非係固定之顧客，依前述證人乙○○及王聰鼎所證，現場圍觀
      約七、八人，見警到即散等情，則被告於原審帶同其開證人黃本田、林朝松、
      陳金傳作證，於本院復聲請傳訊證人甲○○、丁○○、陳茂昆及鐘後谷，被告
      何以能知所有之在場之人，且知該證人之址，顯非常理，是證人甲○○前開所
      證非無可疑，且縱令屬實，依被告前開所述已販賣道具完畢，顯係證人甲○○
      非警查獲之時在場，其證言亦無為被告有利之證據。又丁○○、陳茂昆及鐘後
      谷之必要，併此敘明。
（五）綜上所述，參互印證，被告所辯純係畏罪卸責之詞，委無可採，本件事證已臻
      明確，被告犯行洵堪認定。
三、核上訴人即被告丙○○所為，係犯刑法第一百五十三條第一款之罪。原審以被告
    罪證明確，因以適用刑法第一百五十三條第一款、第四十一條、第三十八條第一
    項第二款，罰金罰鍰提高標準條例第一條前段、第二條等規定，並審酌被告犯罪
    之動機、所生危害及犯罪後狡飾犯行並唆使證人黃本田、林朝松、陳金傳偽證以
    卸刑責，毫無悔意等一切情狀，量處有期徒刑四月，並諭知如易科罰金以三百元
    折算一日之標準。並說明扣案之六合彩明牌七張、簽字筆三枝（一黑二紅）及載
    有六合彩號碼之小便條紙一張，均為被告所有供犯罪所用之物，而依刑法第三十
    八條第一項第二款宣告沒收。本院經核原判決認事用法俱無不合，量刑亦稱妥適
    ，被告上訴意旨否認犯罪，仍執陳詞指摘原判決不當，並無可取，為無理由，應
    予駁回。
據上論斷，應依刑事訴訟法第三百六十八條，判決如主文。
本案經檢察官楊秀美到庭執行職務。
中    華    民    國      八十九      年      四      月      二十六    日
                                  臺灣高等法院臺南分院刑事第一庭
                                      審判長法官  鄭    文    肅
                                            法官  王    浦    傑
                                            法官  楊    明    章
右正本證明與原本無異。
不得上訴。
                                      法院書記官  易    慧    玲
中    華    民    國  八十九      年      四      月      二十八    日
附錄本案論罪科刑法條：
刑法第一百五十三條第一款：
以文字、圖畫演說或他法，公然為左列行為之一者，處二年以下有期徒刑，拘役或一
千元以下罰金：
一、煽惑他人犯罪者。


司法院資訊處製作；財團法人民間司法改革基金會備份。
